



0639112882



ana.l.r.lourencoeproton.me



Amsterdam, Nederland



Git



LinkedIn

Van tandheelkunde naar FrontEnd Development!

Na 12 jaar in de tandheelkunde te hebben gewerkt, heb ik besloten om een carrière te starten in Web development. Ik ben altijd geïnteresseerd geweest in technologie en de vele mogelijkheden die deze sector biedt. Tijdens de Covid-lockdowns begon ik in mijn vrije tijd te leren programmeren en ontdekte ik dat ik hier een passie voor had. Na het afronden van de FullStack Development Bootcamp bij Codaisseur, weet ik zeker dat ik de vaardigheden heb om een goede developer te worden!

Ik ben op zoek naar een uitdagend en inspirerend werkplek waar ik mijn technische vaardigheden, creativiteit en enthousiasme kan gebruiken om een waardevolle bijdrage te leveren.

DEGREES

AESTHETIC DENTISTRY COURSE

Oct 2016 - Apr 2017

Faculteit Tandheelkunde van de Complutense Universiteit Madrid

MASTER DEGREE IN DENTISTRY

Sept 2003 - June 2009

Faculteit Tandheelkunde van de Universiteit van Lissabon

LANGUAGES







And Lourenço

FULL STACK DEVELOPER

TECH SKILLS



JavaScript ES6



HTML, CSS, Resposive Webdesign



React, Redux



Node.js, Express, Axios, REST Api's



PostgresSQL, Sequelize cli



TypeScript



Git



Styled components



Wordpress

TECH EDUCATION

FULL STACK JAVASCRIPT ACADEMY Oct 2022 - Jan 2023

Codaisseur, Amsterdam

10 weken fulltime intensieve cursus waarin de belangrijkste front-end en back-end technologieën aan bod kwamen. Ik heb afgerond met een "honours" graad voor alle wekelijkse toetsen en de eindtoets (60/60).

Persoonlijk portfolio project: een webpagina voor een vriendin haar bedrijf waarop ze haar diensten kan promoten en haar werk kan tentoonstellen. Daarnaast heb ik een beheerdersapplicatie ontwikkeld waarin ze inhoud kan toevoegen en beheren **15** 🕸 🖒 🕦 🛹 op de webpagina.









MadeByMi AdminApp

(GitHub)

Backend (GitHub)

Groepsportfolio project: Hangman game dat filmtitels ophaalt uit een API.





(GitHub)







THE COMPLETE WEB DEVELOPER IN 2022: ZERO TO MASTERY Juni 2022 - Present

Online cursus, de kernvaardigheden die ik heb geleerd zijn HTML, CSS, JavaScript

en React.

WORK EXPERIENCE

ALLROUND TANDARTS

Sept 2018 - Sept 2022

Lassus Plantage Middenlaan Amsterdam

Als tandarts heb ik sterke interpersoonlijke vaardigheden ontwikkeld, aandacht voor detail, probleemoplossend denken en het vermogen om onder druk te werken. Deze vaardigheden zijn overdraagbaar en hebben me voorbereid op een carrière in webontwikkeling. Ze zijn essentieel voor effectieve communicatie met klanten, het analyseren van data en het behalen van deadlines.

TANDARTSDOCENT

Sept 2018 - Sept 2022

Bachelor 2e jaar - Afdeling Cariologie van de Academisch Centrum Tandheelkunde Amsterdam (ACTA)

Als docent heb ik communicatie- en teamworkvaardigheden ontwikkeld door te werken in een team met andere docenten en het geven van korte theoretische lessen, evenals het bieden van feedback en ondersteuning aan studenten tijdens praktijklessen.

ONDERZOEKER

Nov 2013 - Sept 2018

Materialkundige afdeling van de academisch Centrum Tandheelkunde Amsterdam (ACTA) Door onderzoek te doen op het gebied van mechanische eigenschappen van composietmaterialen, heb ik waardevolle vaardigheden opgedaan in het vinden en analyseren van informatie uit verschillende bronnen, evenals kritisch denken en vaardigheid in Microsoft Office.

ALLROUND TANDARTS

Nov 2011 - Sept 2018

Academisch Centrum Tandheelkunde Amsterdam (ACTA)